【裁判字號】    95,易緝,62
【裁判日期】    951016
【裁判案由】    恐嚇取財等
【裁判全文】
臺灣臺南地方法院刑事判決              95年度易緝字第62號
公  訴  人  臺灣臺南地方法院檢察署檢察官
被      告  乙○○
                    （現因本案羈押於臺灣臺南看守所）
選任辯護人  丁士哲律師
右列被告因恐嚇取財等案件，經檢察官提起公訴（92年度偵字第
7713號、第7795號及第8864號），本院依簡式審判程序判決如下
：
    主  文
乙○○共同對他人公開陳列、販賣之飲食物品滲入有害人體健康
之物質，處有期徒刑壹年肆月，附表一所示之物均沒收；又共同
意圖為自己不法之所有，預備以強暴致使不能抗拒，而取他人之
物，處有期徒刑拾月，附表三所示之物品均沒收；應執行有期徒
刑貳年。附表一、三所示之物品均沒收。
    事  實
一、乙○○與蔡嘉材（業經本院於民國93年4 月13日以92年度易
    字第1061號刑事判決，判處有期徒刑1 年10月確定）因經濟
    狀況不佳缺錢花用，竟共同基於意圖為自己不法所有之犯意
    聯絡，以仿效日本千面人在飲食物品中下毒，恐嚇商家取財
    之手法，先於92年6 月20日中午某時，由蔡嘉材駕駛車牌號
    碼X3-1753 號自用小客車搭載乙○○至臺中縣霧峰鄉某一農
    藥行，購買含有有害人體健康物質嘉磷塞（glyphosate）成
    分之「年年春除草劑」，並於同日在某不詳商店購買由統一
    企業股份有限公司（下稱統一公司）所生產之「統一麥香綠
    茶」、「統一麥香奶茶」飲料各1 瓶後，返回蔡嘉材位於臺
    中市○○區○○路286號13樓之6住處後，由乙○○戴上附表
    一編號「1」、「3」所示之手套，再以針筒吸取「年年春除
    草劑」，注入上開飲料中，並取出已擬妥之恐嚇信手稿，內
    容略為「董事長您好：此瓶飲料已注射有毒物品，只要貴公
    司配合，準備好現金新臺幣壹千萬元整‧‧‧，如不配合或
    報警那就抱歉了‧‧‧馬上在全省各地會有許多人喝到貴公
    司飲料而死亡，我們也會通知各報社做大篇幅報導‧‧‧」
    ，交由蔡嘉材以電腦打字列印，於翌日（即92年6 月21日）
    由蔡嘉材駕駛上開車輛搭載乙○○，沿國道一號高速公路南
    下嘉義，在嘉義市○○路上「加達快遞」公司，將上開2 瓶
    飲料、恐嚇信及行動電話晶片（號碼0000000000）1 張，一
    併寄至臺南縣永康市○○路301號統一公司。2人復透過報紙
    分類廣告，於同日20時許，在雲林縣虎尾鎮○○路附近，向
    某一姓名年籍不詳之成年人，以新臺幣（下同）5,000 元代
    價，購得柯人傑所開設華僑銀行麥寮分行帳號000000000000
    00號帳戶存摺、印章及提款卡，作為恐嚇取財之匯款帳戶。
    乙○○與蔡嘉材再於附表二所示時、地，基於恐嚇取財之目
    的，分別前往所示統一便利商店在所示飲料插孔或注入年年
    春除草劑，對於他人公開陳列販賣之飲食物品滲入有害人體
    健康之物質，再由乙○○多次以附表一編號「2」、「4」所
    示之手機、預付卡，撥打統一公司00-0000000號市內電話或
    上揭寄予統一公司之0000000000號行動電話，向統一公司恐
    嚇稱：「如未交付一千萬元，即將有毒物注射入飲料，再散
    布於統一公司所屬各門市部」等語，致統一公司於同月25日
    將10萬元匯入前揭柯人傑帳戶內，乙○○隨於當日持柯人傑
    上開帳戶提款卡前往設置於臺中市北屯區大買家商場內之金
    融櫃員提款機提款，因該帳戶已遭銀行為遲延提款之設定，
    提款卡乃為提款機所沒入，致未得逞而未遂。
二、詎乙○○與蔡嘉材於前揭恐嚇取財犯行失敗後，竟共同另行
    基於意圖為自己不法所有之犯意聯絡，於92年7月1日計畫謀
    議尋找高級轎車車主，由1人持玩具手槍、另1人捆綁而共同
    強盜財物，謀議既定後，由蔡嘉材於92年7月4日至臺中市○
    ○路環宇租車行租用車牌號碼2R-7997 號休旅車，並備妥附
    表三所示之玩具手槍、童軍繩、布膠布等作案工具，2 人由
    臺中沿省道北上沿途找尋作案對象，迄同月7 日止，雖在苗
    栗、新竹、中壢、台中等地，尋得目標，惟均因膽怯而未著
    手。
三、嗣警方偵辦上開恐嚇取財案件，認蔡嘉財涉嫌重大，乃報請
    臺灣臺南地方法院檢察署檢察官開具拘票，於92年7月7日16
    時許至蔡嘉財前揭臺中市○○區○○路286號13樓之6住處執
    行拘提，並經其同意搜索該處所，扣得如附表一、三及四所
    示之物。
四、案經臺南縣警察局永康分局報請臺灣臺南地方法院檢察署檢
    察官指揮及本檢察官自動檢舉偵辦。
    理  由
一、程序方面─
  (一)按除被告所犯為死刑、無期徒刑、最輕本刑為3 年以上有期
    徒刑之罪或高等法院管轄第一審案件者外，於法院行準備程
    序進行中，被告先就被訴事實為有罪之陳述時，審判長得告
    知被告簡式審判程序之旨，並聽取當事人、代理人、辯護人
    及輔佐人之意見後，裁定進行簡式審判程序；且受命法官行
    準備程序，與法院或審判長有同一之權限，刑事訴訟法第27
    3條之1第1項及279條第2 項前段分別定有明文。本件被告乙
    ○○所為均係犯死刑、無期徒刑、最輕本刑為3 年以上有期
    徒刑以外之罪，其於準備程序中就被訴事實為有罪之陳述，
    經受命法官告知簡式審判程序之旨，並聽取公訴人、被告之
    意見後，本院認為適宜由受命法官獨任進行簡式審判程序。
  (二)簡式審判程序之證據調查，不受刑事訴訟法第159條第1項、
    第161條之2、第161條之3、第163條之1及第164條至第170條
    規定之限制，亦為同法第273條之2所明文。是此，證人即共
    同正犯蔡嘉材、證人柯人傑及陳連發於司法警察調查中之陳
    述、臺南縣警察局永康分局92年6月24日永警刑字第0920026
    43號函、領據、門號0000000000號之行動電話通訊監察譯文
    、臺南縣警察局永康分局92年7 月30日永警刑字第09200203
    49號函、共同正犯蔡嘉財之搜索同意書、臺南縣警察局永康
    分局搜索筆錄、扣押物品收據及臺灣臺南地方法院檢察署92
    年度保管字第1733號扣押物品清單等，屬於被告以外之人於
    審判外之言詞或書面所為供述證據之傳聞證據，本院自可採
    為證據，先此敘明。
二、認定犯罪事實所憑證據及理由─
  (一)上開事實，業據被告乙○○於本院審理時供承不諱（參本院
    95年10月2 日準備程序筆錄及審判期日筆錄），核與證人即
    共同正犯蔡嘉材於司法警察調查中所為之陳述（警卷第2 頁
    至第7 頁、第36頁至第38頁）相符，復經證人柯人傑、陳連
    發分於司法警察調查中所為之證述明確【參警卷第17頁至第
    19頁、第8 頁至第16頁、臺灣臺南地方法院檢察署92年度偵
    字第7713號偵查卷（下稱偵查B 卷）第150頁至第152頁】，
    並有恐嚇信（警卷第28頁）、統一公司就收受包裹拆封照片
    【臺灣臺南地方法院檢察署92年度他字第873 號偵查卷（下
    稱偵查A卷）第7頁】、加達快遞公司郵遞包裹照片（警卷第
    33頁）、車牌號碼X3-1753自用小客車車籍查詢基本資料（
    警卷第112 頁）、苗栗市○○路「統一便利商店」現場照片
    （警卷第30頁）、華僑銀行開戶印鑑卡、柯人傑身分證影本
    （警卷第40頁）、柯人傑帳戶交易明細資料（警卷第41頁、
    偵查B 卷第158頁至第159頁）、金融櫃員提款機翻拍照片（
    警卷第31頁）、臺南縣警察局永康分局92年6 月24日永警刑
    字第092002643號函（偵查B 卷第147頁）、領據（警卷第35
    頁）、0000000000號行動電話客戶資本資料（偵查A卷第5頁
    ）、臺灣大哥大股份有限公司雙向通聯資料查詢（警卷第47
    頁至第62頁）、臺灣臺南地方法院檢察署92年6 月23日92年
    甲○玲清監字第000196號通訊監察書、92年6 月24日92年甲
    ○玲清監字第000198號通訊監察書（臺灣臺南地方法院檢察
    署92年度監字第196號、198號卷）、0000000000號行動電話
    通訊監察譯文（警卷第88頁至第95頁）、內政部警政署刑事
    警察局92年7 月14日刑鑑字第0920124546號鑑驗通知書（偵
    查B 卷第38頁至第40頁）、內政部警政署刑事警察局鑑識科
    毒物組說明資料（偵查B 卷第41頁至第42頁）、臺南縣警察
    局永康分局92年7 月30日永警刑字第0920020349號函（偵查
    B卷第63頁）、0000000000、0000000000、0000000000、000
    0000000 號行動電話雙向通聯紀錄（警卷第78頁至第85頁、
    偵查B卷第50頁至第51頁、第55頁至第146頁）、共同正犯蔡
    嘉材之搜索同意書、臺南縣警察局永康分局搜索筆錄、扣押
    物品收據、搜索照片（警卷第23頁至第26頁、偵查B 卷第23
    頁至第29頁）、臺灣臺南地方法院檢察署92年度保管字第17
    33號扣押物品清單所載物品（偵查B 卷第6頁至第7頁）、內
    政部警政署刑事警察局93年1月13日刑鑑字第0930008570 號
    函【本院92年度易字第1061號刑事卷（下稱前開刑事卷）第
    118頁】、法務部法醫研究所93年2月6日法醫毒字第 093000
    0357號函（前開刑事卷第121頁至第122頁）、行政院衛生署
    93年2月9日衛署字第0930004549號函（前開刑事卷第124 頁
    ），及行政院國軍退除役官兵輔導委員會臺南榮民總醫院93
    年2月27日北總內字第0930001861號函（前開刑事卷第125頁
    至第127 頁）在卷可參，佐被告於審理中任意性自白之真實
    性，堪信被告自白為真實，可以採信。
  (二)本件罪證明確，被告犯行洵堪認定，應予依法論科。
三、論罪科刑之理由─
  (一)查被告行為後，刑法於94年2月2日公布，於95年7月1日施行
    ，其中修正第2 條、第25條、第26條、第28條、第33條、第
    51條及第55條規定。按行為後法律有變更者，適用行為時之
    法律，但行為後之法律有利於行為人者，適用最有利於行為
    人之法律，現行刑法第2條第1項定有明文。此條規定乃與刑
    法第1 條罪刑法定主義契合，而貫徹法律禁止溯及既往原則
    ，係規範行為後法律變更所生新舊法律比較適用之準據法，
    是刑法第2條本身雖經修正，但刑法第2條既屬適用法律之準
    據法，本身尚無比較新舊法之問題，應一律適用裁判時之現
    行刑法第2 條規定以決定適用之刑罰法律，先予辨明。又以
    本次刑法修正之比較新舊法，應就罪刑有關之共犯、未遂犯
    、想像競合犯、牽連犯、連續犯、結合犯，以及累犯加重、
    自首減輕暨其他法定加減原因（如身分加減）與加減例等一
    切情形，綜其全部罪刑之結果而為比較，最高法院95年5 月
    23日著有95年度第8次刑庭會議決議可資參照。經查：
    1.刑法第28條共犯之規定修正施行前之規定為「二人以上共
      同實施犯罪之行為者，皆為正犯」，修正施行後之規定則
      為：「二人以上共同實行犯罪之行為者，皆為正犯」，揆
      諸本條之修正理由係為釐清陰謀共同正犯、預備共同正犯
      、共謀共同正犯是否合乎本條規定之正犯要件，故本案適
      用修正施行前之刑法第28條規定論擬，並無不利於被告。
    2.刑法第25條、第26條未遂犯之規定，就刑法第25條第1 項
      關於「已著手於犯罪行為之實行而不遂者，為未遂犯」之
      規定並未修正，而同條第2 項於施行前之規定為：「未遂
      犯之處罰，以有特別規定者，為限」，修正後則為：「未
      遂犯之處罰，以有特別規定者為限，並得按既遂犯之刑減
      輕之」，另刑法第26條修正前為：「未遂犯之處罰，得按
      既遂犯之刑減輕之。但其行為不能發生犯罪之結果，又無
      危險者，減輕或免除其刑」，修正後則為：「行為不能發
      生犯罪之結果，又無危險者，不罰」，是除不能未遂犯修
      正為不罰以外，僅2 條文條項之移列。則本件適用修正前
      刑法第25條、第26條未遂犯之規定，自無不利於被告。
    3.刑法第55條後段之牽連犯規定，亦經刪除，是於新法修正
      施行後，被告所為恐嚇取財未遂、毒化飲食物品犯行，即
      須分論併罰。比較新舊法之規定，修正後之規定對於被告
      較為不利，依刑法第2條第1項之規定，自應適用行為時且
      較有利於被告之法律，即刑法第55條後段之規定，從較重
      之一罪予以論處。
    4.被告行為後，刑法第51條亦於94年1月7日修正，並於95年
      7月1日施行，修正前刑法第51條規定：「數罪併罰，分別
      宣告其罪之刑，依左列各款定其應執行者：」其中第5 款
      規定：「宣告多數有期徒刑者，於各刑中之最長期以上，
      各刑合併之刑期以下，定其刑期。但不得逾20年。」修正
      後刑法第51條第5 款規定：「宣告多數有期徒刑者，於各
      刑中之最長期以上，各刑合併之刑期以下，定其刑期。但
      不得逾30年。」比較結果，修正後刑法並非較有利於行為
      人，依刑法第2條第1項前段之規定，仍應依修正前刑法，
      定其應執行之刑，併予敘明。
    5.刑法第328條第5項之預備強盜罪之罰金刑部分，於被告行
      為後，刑法施行法增訂第1條之1，於95年6 月14日公布，
      並於同年7月1日施行；該條規定：「中華民國94年1月7日
      刑法修正施行後，刑法分則編所定罰金之貨幣單位為新臺
      幣。94年1月7日刑法修正時，刑法分則編未修正之條文定
      有罰金者，自94年1月7日刑法修正施行後，就其所定數額
      提高為30倍。但72年6 月26日至94年1月7日新增或修正之
      條文，就其所定數額提高為3 倍。」考其立法理由，係為
      因應94年2月2日修正公布、95年7月1日施行之刑法施行後
      ，依刑法總則第33條第5 款規定，罰金貨幣單位已改為新
      臺幣，是以分則編各罪所定罰金之貨幣單位，自應配合上
      開規定修正，為使罰金數額趨於一致，避免衍生新舊法比
      較適用問題，以緩和實務適用法律之衝擊，於不變動罰金
      數額之前提下，而為制定（前揭條文立法意旨參照）。換
      言之，刑法施行法第1條之1係在替代罰金罰鍰提高標準條
      例部分條文，與適用罰金罰鍰提高標準條例之結果相同，
      對於被告而言並不發生有利或不利之問題，僅係將貨幣單
      位由銀元改為新臺幣，並非法律變更刑度之條文，當無須
      就新舊法比較適用，附此敘明。
    6.綜合上述各條文修正前、後之比較，揆諸前揭最高法院決
      議及修正後刑法第2條第1項前段、後段規定之「從舊、從
      輕」原則，自應適用被告行為時之法律，即修正前刑法之
      相關規定，予以論處。
  (二)按共同正犯之成立，有以共同犯意而共同實施犯罪構成要件
    之行為者，有以自己犯罪之意思，參與犯罪構成要件以外之
    行為者，有雖以幫助他人犯罪之意思而參與犯罪構成要件之
    行為者，有以自己犯罪之意思，事前同謀推由一部分實施犯
    罪之行為者，均屬之，司法院大法官會議釋字第109 號解釋
    可供參考。蓋共同正犯，係共同實施犯罪行為之人，在共同
    意思範圍內，各自分擔犯罪行為之一部，相互利用他人之行
    為，以達其犯罪之目的，其成立不以全體均參與實施犯罪構
    成要件之行為為要件。共同正犯之意思聯絡，不限於事前有
    所謀議，僅於行為當時有共同犯意之聯絡，於行為當時，基
    於相互之認識，不論明示通謀或相互間默示合致，以共同犯
    罪之意思參與，均屬之；而行為分擔，亦不以每一階段皆有
    參與為必要，倘具有相互利用其行為之合同意思所為，仍應
    負共同正犯之責，蓋共同正犯，於合同意思範圍內，組成一
    共犯團體，團體中任何一人之行為，均為共犯團體之行為，
    他共犯均須負共同責任，初無分別何一行為係何一共犯所實
    施之必要，迭據最高法院著有55年度臺上字第522 號、87年
    度臺非字第35號、85年度臺上字第4962號、88年度臺上字第
    2230號、第2858號等判決及73年臺上字第1886號判例意旨參
    照。
  (三)被告意圖為自己不法所有，以仿「千面人」恐嚇之手段，對
    於他人公開陳列販賣之飲食物品滲入有害人體健康之物質，
    欲使人交付財物，尚未得逞即經警查獲之行為（即犯罪事實
    「一」部分），核其所為係犯刑法第191條之1第1 項之毒化
    飲食物品罪、同法第346 條第3項、第1項之恐嚇取財未遂，
    並依修正前刑法第26條規定減輕其刑。再依附表二所載蔡嘉
    材僅對於編號「1 」所示之統一便利商店內之飲料予以插孔
    未注入毒物，惟依據蔡嘉材於司法警察調查中之陳述，其與
    被告就如何計劃以「千面人」方式恐嚇取財，於謀議既定後
    ，共同購買「年年春除草劑」，並先於統一麥香綠茶及麥香
    乃紅茶內注入有害於人體健康物質之「年年春除草劑」，再
    寄與統一公司，顯見蔡嘉材對於被告於附表二編號「2 」所
    示統一便利商店內之飲料注入上開有害於人體物質之「年年
    春除草劑」行為，當為渠等犯意聯絡中，蔡嘉材與被告就該
    刑法第191 之1第1項之毒化飲食物品罪，自當有犯意聯絡及
    行為分擔，為共同正犯。再此部分犯行所涉及之具體罪名雖
    未見起訴書敘明，但該犯罪事實業於起訴書內載明，當為起
    訴效力所及，此復經公訴檢察官當庭予以補充（參本院95
    年10月2日審判筆錄第3頁），本院自應加以審判，附此敘明
    。被告所犯寄發恐嚇信函及撥打恐嚇電話，雖係分別數行為
    ，然各該行為係於同時地或密切接近之時地實施侵害之法益
    ，各行為之獨立性極為薄弱，依一般社會健全觀念難以強行
    分離，且被告主觀上當然有自始至終在各階段中為恐嚇取財
    之意思，認各個舉動不過為犯罪行為之一部份，係行為接續
    而完成整個犯罪，顯基於單一犯意接續所為，侵害單一法益
    ，應包括於一行為予以評價，為接續犯，應論以實質上一罪
    。被告所犯上開毒化飲食物品罪及恐嚇取財未遂罪，有方法
    結果之牽連關係，依修正前刑法第55條之規定為牽連犯，應
    從一重之毒化飲食物品罪處斷。
  (四)另被告與蔡嘉材共同謀議尋找高級轎車車主，由1 人持玩具
    手槍，另1 人綑綁而強盜財物，期間雖有尋得目標，均因膽
    怯而未著手（即犯罪事實「二」），所為係犯刑法第328 條
    第5 項預備強盜罪。被告與蔡嘉材就此部分犯行，依據前開
    關於共同正犯之說明，亦應適用修正前刑法第28規定，為共
    同正犯。
  (五)被告所犯前開刑法第191條之1第1 項之毒化飲食物品罪及同
    法第328條第5項之預備強盜罪，犯意各別，行為互殊，應分
    論併罰。
  (六)本院審酌被告犯罪時正值狀年，不思循正常途徑賺取錢財，
    竟仿效日本千面人手法，向全國知名廠商以破壞商品之方法
    ，恐嚇勒索錢財，非僅對知名廠商造成威脅，更使全國廣大
    消費者購買日常生活所需物品產生嚴重顧忌，所生之危害重
    大，另被告因見恐嚇取財事跡敗露，仍未予悔悟，起意強盜
    取財，幸因膽怯未以著手，足徵其良心尚未泯滅，且犯後坦
    承犯行，態度尚稱良好等一切情狀，認公訴人求處執行刑為
    2 年，尚屬妥適，爰分別量處如主文所示之刑，並定其執行
    刑。至於辯護人請求給予緩刑，惟本院認被告犯罪所生危害
    確為重大，且被告係經通緝後始到案接受偵審，浪費司法資
    源，復審酌共同正犯蔡嘉材就本案犯罪事實亦坦認不諱，甚
    就預備強盜罪部分予以自首，本院尚合併量處有期徒1 年10
    月，並告確定，有前開判決可參，經審酌該量刑亦屬妥適，
    是綜前情等觀，認予以被告緩刑，對共同被告蔡嘉財確欠公
    允，故辯護人上開請求為本院所不採，併為敘明。
  (七)扣案如附表一、三所示之物，係供被告及共同正犯蔡嘉材等
    犯恐嚇取財、預備強盜等犯罪所用之物，且均屬被告所有，
    此經其供陳在卷（參本院95年10月2 日審判筆錄第18頁），
    均併予宣告沒收。至於附表四所示，經核並無證據顯示，與
    本件犯罪有何直接關係。再被告用以恐嚇取財所用之「年年
    春除草劑」、針筒等物，已未扣案，無法證明尚存在，為免
    執行之困難，爰不予宣告沒收。
四、適用之法律─
  (一)刑事訴訟法第299條第1項前段、第273條之1第1項。
  (二)刑法第2條第1項、修正前刑法第28條、刑法第346條第3項、
    第1項、第191條之1第1項、修正前刑法第55條、刑法第328
    條第5項、修正前刑法第51條第5款、刑法第38條第1項第2款
    。
  (三)刑法施行法第1條之1第1項、第2項前段。
本案經檢察官丙○○到庭執行職務。
中    華    民    國    95    年    10    月    16    日
              刑事第十一法庭  法  官  張維君
右正本證明與原本無異。
如不服本判決，應於判決送達後10日內，向本院提出上訴狀（應
附繕本）。
                              書記官  黃傳鈞
中    華    民    國    95    年    10    月    16    日
附錄本案論罪科刑法條全文：
中華民國刑法第346條
（單純恐嚇罪）
意圖為自己或第三人不法之所有，以恐嚇使人將本人或第三人之
物交付者，處6月以上5年以下有期徒刑，得併科1 千元以下罰金
。
以前項方法得財產上不法之利益，或使第三人得之者，亦同。
前二項之未遂犯罰之。
中華民國刑法第191條之1
（製造販賣陳列妨害衛生物品罪）
對他人公開陳列、販賣之飲食物品或其他物品滲入、添加或塗抹
毒物或其他有害人體健康之物質者，處 7 年以下有期徒刑。
將已滲入、添加或塗抹毒物或其他有害人體健康之飲食物品或其
他物品混雜於公開陳列、販賣之飲食物品或其他物品者，亦同。
犯前二項之罪而致人於死者，處無期徒刑或 7 年以上有期徒刑；
致重傷者，處 3 年以上 10 年以下有期徒刑。
第 1 項及第 2 項之未遂犯罰之。
中華民國刑法第328條
（普通強盜罪）
意圖為自己或第三人不法之所有，以強暴、脅迫、藥劑、催眠術
或他法，至使不能抗拒，而取他人之物或使其交付者，為強盜罪
，處5年以上有期徒刑。
以前項方法得財產上不法之利益或使第三人得之者，亦同。
犯強盜罪因而致人於死者，處死刑、無期徒刑或 10 年以上有期
徒刑；致重傷者，處無期徒刑或 7 年以上有期徒刑。
第 1 項及第 2 項之未遂犯罰之。
預備犯強盜罪者，處 1 年以下有期徒刑、拘役或 3 千元以下罰
金。
附表一：
  ┌───┬───────────┬───┐
  │編  號│  物品名稱            │ 數量 │
  ├───┼───────────┼───┤
  │  1   │布手套                │ 1雙  │
  ├───┼───────────┼───┤
  │  2   │手機                  │ 3枝  │
  ├───┼───────────┼───┤
  │  3   │塑膠手套              │ 1包  │
  ├───┼───────────┼───┤
  │  4   │行動電話預付卡        │ 1包  │
  └───┴───────────┴───┘
附表二：
┌───┬───────────┬───────────┬────┬──────┬───────────┐
│編  號│時  間                │地  點                │行為人  │飲料        │備註                  │
├───┼───────────┼───────────┼────┼──────┼───────────┤
│  1   │92年6 月23日          │苗栗市○○路177號統一 │蔡嘉材  │麥香綠茶    │僅插有針孔未注入毒物  │
│      │                      │便利商店              │        │            │                      │
├───┼───────────┼───────────┼────┼──────┼───────────┤
│  2   │92年6 月25日          │臺中市○○路281號統一 │乙○○  │左岸咖啡    │注入毒物              │
│      │                      │便利商店              │        │            │                      │
└───┴───────────┴───────────┴────┴──────┴───────────┘
附表三：
  ┌───┬───────────┬───┐
  │編  號│  物品名稱            │ 數量 │
  ├───┼───────────┼───┤
  │  1   │玩具手槍（含彈匣）    │ 1枝  │
  ├───┼───────────┼───┤
  │  2   │童軍繩                │ 2捆  │
  ├───┼───────────┼───┤
  │  3   │布膠帶                │ 1捲  │
  └───┴───────────┴───┘
附表四：
  ┌───┬───────────┬───┐
  │編  號│  物品名稱            │ 數量 │
  ├───┼───────────┼───┤
  │  1   │棒球帽                │ 1頂  │
  ├───┼───────────┼───┤
  │  2   │伸縮指套              │ 1包  │
  ├───┼───────────┼───┤
  │  3   │旅遊手冊              │ 1本  │
  ├───┼───────────┼───┤
  │  4   │購物計劃書            │ 1紙  │
  ├───┼───────────┼───┤
  │  5   │扳手、螺絲起子        │ 3枝  │
  ├───┼───────────┼───┤
  │  6   │上衣                  │ 1件  │
  ├───┼───────────┼───┤
  │  7   │長褲                  │ 1件  │
  ├───┼───────────┼───┤
  │  8   │電腦主機              │ 1台  │
  ├───┼───────────┼───┤
  │  9   │印表機                │ 1台  │
  └───┴───────────┴───┘


司法院資訊處製作；財團法人民間司法改革基金會備份。
